【裁判字號】    98,訴,1666
【裁判日期】    980603
【裁判案由】    毒品危害防制條例
【裁判全文】
台灣台中地方法院刑事判決          98年度訴字第1666號
公  訴  人  臺灣臺中地方法院檢察署檢察官
被      告  甲○○
                    國民
                      123號.
上列被告因違反毒品危害防制條例案件，經檢察官提起公訴（98
年度毒偵字第1431號），經本院合議庭裁定，由受命法官依法獨
任進行簡式審判程序判決如下：
    主  文
甲○○施用第一級毒品，累犯，處有期徒刑捌月，扣案之第一級
毒品海洛因壹包（含袋毛重零點公克），沒收銷燬之。
    事  實
一、甲○○素行不佳，前曾犯竊盜非行，搶奪、竊盜、違反毒品
    危害防制條例等罪，甲○○前於民國（下同）96年間，因竊
    盜、搶奪等案件，經本院判處定其應執行刑有期徒刑1年10
    月確定，嗣經減刑並定其應執行刑為有期徒刑11月確定，於
    97年10月16日假釋出監，並於97年10月30日假釋期滿，未經
    撤銷假釋，視為已執行完畢。又因施用毒品案件，經依法院
    裁定送觀察勒戒後，認無繼續施用毒品傾向，於96年5月8日
    執行完畢釋放出所後，由臺灣臺中地方法院檢察署檢察官於
    96年5月11日，以96年度毒偵字第1589號為不起訴處分確定
    。詎猶不知悔改，於上開觀察、勒戒執行完畢釋放後5年內
    ，甲○○復基於施用第一級毒品之犯意，於98年4月10日上
    午6時許，在臺中縣豐原市○○街259巷15號2樓之房間內，
    以將第一級毒品海洛因溶入水中，再以注射針筒注射血管之
    方式，施用第一級毒品海洛因1次。嗣因甲○○另涉犯竊盜
    案件，經警前往上址查訪時，甲○○主動提出身上之毒品，
    並表明前開犯行，自首犯罪，而接受裁判，因而查獲，並當
    場扣得第一級毒品海洛因1包（含袋毛重0.30公克）。
二、案經臺中縣警察局豐原分局報請臺灣台中地方法院檢察署檢
    察官偵查起訴。
    理  由
一、按除被告所犯為死刑、無期徒刑、最輕本刑為三年以上有期
    徒刑之罪或高等法院管轄第一審案件者外，於前條第一項程
    序進行中，被告先就被訴事實為有罪之陳述時，審判長得告
    知被告簡式審判程序之旨，並聽取當事人、代理人、辯護人
    及輔佐人之意見後，裁定進行簡式審判程序，刑事訴訟法第
    二百七十三條之一第一項定有明文。本件被告所犯係死刑、
    無期徒刑、最輕本刑為三年以上有期徒刑以外之罪，其於準
    備程序中就被訴事實為有罪之陳述，且經審判長告知被告簡
    式審判程序之旨，並聽取公訴人及被告之意見後，本院合議
    庭認為適宜而裁定由受命法官獨任進行簡式審判程序，合先
    敘明。
二、現行刑事訴訟法為保障被告之反對詰問權，排除具有虛偽危
    險性之傳聞證據，以求實體真實之發現，於該法第一百五十
    九條第一項明定被告以外之人於審判外之言詞或書面陳述，
    除法律有規定者外，不得作為證據。是被告以外之人於審判
    外之陳述，除有同條第二項之除外情形，或符合同法第一百
    五十九條之一至第一百五十九條之五，或其他法律有特別規
    定得為證據之情形者外，自不採為論罪之依據。簡式審判程
    序，貴在審判程序之簡省便捷，檢察官指出之證據方法，只
    要被告及辯護人無異議，即可使用，縱或是被告以外之人在
    審判外之陳述，亦得作為證據，是刑事訴訟法第一百五十九
    條第二項規定；「法院以簡式審判程序，不適用之」；第二
    百七十三條之二規定：「簡式審判程序之證據調查，不受第
    一百五十九條第一項…規定之限制」，是於簡式審判程序，
    有關傳聞證據之證據能力限制規定自無適用之餘地，合先敘
    明。
三、上揭事實，業據被告甲○○於本院審理時坦承不諱，並有被
    告所有之第一級毒品海洛因1包（含袋毛重0.30公克）扣案
    足資佐證，而被告為警查獲，經警採其尿液送請私立中山醫
    學大學附設醫院藥物濫用檢測中心檢驗結果，檢出嗎啡呈陽
    性反應，此有該檢測中心98年4月23日第952732 號尿液篩檢
    檢驗報告份在卷可憑，此外，復有前揭臺灣台中地方法院檢
    察署不起訴處分書及被告之刑案資料查註紀錄表、臺灣高等
    法院被告全國前案紀錄表各一紙附卷可稽，足認被告甲○○
    自白，核與事實相符，堪予採信，事證至臻明確，被告甲○
    ○違反毒品危害防制條例犯行洵堪認定。
四、按海洛因係毒品危害防制條例第二條第二項第一款所定之第
    一級毒品，不得非法施用，是核被告甲○○所為，係犯毒品
    危害防制條例第十條第一項之施用第一級毒品罪。被告施用
    第一級毒品前後持有第一級毒品之低度行為，應為其施用第
    一級毒品之高度行為所吸收，不另論罪。查被告甲○○前曾
    於96年間，因竊盜、搶奪等案件，經本院判處定其應執行刑
    有期徒刑1年10月確定，嗣經減刑並定其應執行刑為有期徒
    刑11月確定，於97年10月16日假釋出監，並於97年10月30日
    假釋期滿，未經撤銷假釋，視為已執行完畢此有臺灣台中地
    方法院檢察署刑案資料查註紀錄表在卷可按，其於五年之內
    再故意犯有期徒刑以上之本罪，係屬累犯，應依刑法第47條
    第1項之規定，加重其刑。又被告甲○○因另涉犯竊盜案件
    ，經警前往上址查訪時，被告甲○○主動提出身上之毒品，
    並表明前開犯行，自首犯罪，而接受裁判，因而查獲，並當
    場扣得第一級毒品海洛因1包（含袋毛重0.30公克）等情，
    有員警職務報告、被告供述明確之警詢筆錄各1份、刑案現
    場相片2幀（見台中縣警察局豐原分局中縣豐警偵字第98000
    2164號刑事偵查卷宗第2、5、20頁）在卷可憑，被告在犯罪
    未發覺前，向該管公務員自首而受裁判，應依刑法第62條前
    段規定減輕其刑。另刑有加重及減輕者，依刑法第71條第1
    項規定，先加後減。爰審酌被告甲○○犯罪之動機、目的、
    手段、品行不佳，詳如前述，此有台灣台中地方法院檢察署
    刑案資料查註紀錄表一份在卷可按，被告曾有施用毒品不良
    素行，經執行完畢後，仍不知警惕，再次施用毒品，經檢察
    官依初次勒戒、觀察後無繼續施用傾向為不起訴處分確定後
    ，仍不知悔改警惕，猶繼續施用毒品不輟，情節非輕，有失
    政府制定毒品危害防制條例之立法美意，本不宜寬貸，惟此
    乃自戕且容易成癮之行為，從另一角度觀察，應視同病人看
    待，及犯後已坦承犯行，態度良好等一切情狀，量處如主文
    所示之刑，以資懲儆。扣案之第一級毒品海洛因1包（含袋
    毛重0.30公克），依毒品危害防制條例第二條之規定，屬第
    一級毒品，不問屬於犯人與否，爰依毒品危害防制條例第十
    八條第一項前段之規定，宣告沒收銷燬之。
據上論斷，應依刑事訴訟法第二百九十九條第一項前段、第二百
七十三條之一第一項，毒品危害防制條例第十條第一項、第十八
條第一項前段，刑法第十一條、第四十七條第一項、第六十二條
前段，判決如主文。
中    華    民    國    98    年    6     月    3     日
                  刑事第四庭    法  官  洪俊誠
以上正本證明與原本無異。
如不服本判決，應於判決收受送達後10日內向本院提出上訴狀，
上訴於臺灣高等法院臺中分院（並應敘述具體上訴理由及檢附繕
本）。上訴書狀如未敘述上訴理由，應於上訴期間屆滿後20日內
補提上訴理由書於本院（均須按他造當事人之人數附具繕本）「
切勿逕送上級法院」。
                                書記官  蕭榮峰
中    華    民    國    98    年    6     月    3     日
附錄論罪科刑實體法條文：
毒品危害防制條例第十條：
施用第一級毒品者，處六月以上五年以下有期徒刑。
施用第二級毒品者，處三年以下有期徒刑。


司法院資訊處製作；財團法人民間司法改革基金會備份。
